【裁判字號】    89,易,1386
【裁判日期】    900620
【裁判案由】    贓物
【裁判全文】
臺灣彰化地方法院刑事判決                        八十九年度易字第一三八六號
    公  訴  人  臺灣彰化地方法院檢察署檢察官
    被      告  丙○○
右列被告因贓物案件，經檢察官提起公訴（八十八年度偵字第一０二四五號），本院
判決如左：
    主      文
丙○○收受贓物，累犯，處有期徒刑陸月，如易科罰金，以參佰元折算壹日。
    事      實
一、丙○○前曾於民國（下同）八十三年間犯偽造文書罪，經台灣彰化地方法院判處
    有期徒刑七月確定，於八十五年九月二十五日執行完畢，猶不知悔改，竟於八十
    八年一月三日至八十八年一月二十九日間某日，明知未懸掛車牌（原牌照號碼為
    ＱＳ─五八００號）之自用小客車一部，及魏春榮所有之駕駛執照係屬贓物，竟
    仍從不詳姓名年籍之人處予以收受，並於八十八年一月中旬，將該駕照贈與予乙○○（另經起訴）。嗣至八十八年一月二十八日，甲○○（另經起訴）向丙○○
    借用該車，因車鎖卡住，而於八十八年一月二十九日十二時十分許，甲○○與乙○○在彰化縣北斗鎮○○路二六三巷口修理該車時為警查獲，並扣得上開贓車及
    已經乙○○變造之駕照一枚。
二、案經臺灣彰化地方法院檢察署檢察官自動檢舉簽分偵辦。
    理      由
一、訊據被告丙○○矢口否認有右開犯罪事實，辯稱伊無將該車借給甲○○，若借給
    甲○○不可能沒拿鑰匙給他，亦未將該駕照借給乙○○，那天乙○○問伊駕照之
    事情時，伊說可能係伊弟弟之朋友的，伊不知道云云。惟查被告於偵訊中先是辯
    稱伊不認識甲○○，亦未僱用甲○○，對於該駕照亦沒有印象云云，嗣於本院審
    理中始改稱甲○○是伊僱用的，第一天就發生不愉快，駕照是乙○○自己拿走的
    云云，被告前後供詞已屬不一。次查，右開事實，業據證人甲○○迭於偵訊及本
    院審理中證稱：ＱＳ─五八００號自用小客車係丙○○借給我，並未交鑰匙給我
    ，我問他，他說用扁型鐵器即可開啟，是在田中鎮○○路借給我，他有說車子是
    他的，後來我用自己鑰匙打開，之前我有看過丙○○開過這部車等語；且經證人
    林秋娥迭於偵查中證稱：甲○○向丙○○借車子時我有在場，因丙○○曾說該車
    沒鑰匙，隨便用一支扁型鑰匙即可開啟，我確有親眼看見及聽見丙○○把車子借
    給甲○○等語。另據證人乙○○於偵訊及本院審理中證稱：那天在調查局茶坊二
    樓客聽沙發上看到一張魏春榮之駕照，就把它拿走，接著下樓後，再告訴丙○○
    ，丙○○說有需要就拿去用，我和丙○○是很好的朋友，沒有恩怨等語。參以被
    告於偵訊中（參照八十八年偵字第一四九一號卷內八十八年七月十四日偵訊筆錄
    ），在證人甲○○尚未主動陳稱被告未拿鑰匙給他之情況下，竟然知道本件贓車
    沒有鑰匙而主動供稱「若我車借給他，應會把鑰匙交給他才對等語」，殊屬可疑
    。至於被告於偵查中雖曾聲請訊問證人沈景雄，並經沈景雄證稱：甲○○和被告
    係在甲○○被抓前幾個小時才認識，車子應該不是被告借給甲○○，甲○○在調
    茶局茶坊二樓曾說他車子是借來，但卡住等語，惟查沈景雄亦自承其在雲林監獄
    中於被隔離前曾經和被告見面，且被告後來於審理中亦自承甲○○是伊僱用的，
    故證人沈景雄之證詞已不足為被告之有利之認定。另未懸掛車牌（原牌照號碼為
    ＱＳ─五八００號）之自用小客車，係車主謝梅桂於八十八年一月六日四時許，
    在彰化縣彰化市○○路二一二號前所失竊；而魏春榮之駕駛執照，係魏春榮於八
    十八年一月三日二十時許，在彰化縣埔心鄉○○路魚市場前連同牌照號碼為Ｒ八
    ─五一六九號之自用小客車（該自用小客車已於八十八年一月十四日在彰化縣埔
    心鄉○○路ＡＢＣ保齡球館前尋獲）一同失竊等情，有已經變造之魏春榮駕駛執
    照扣案及魏春榮、謝梅桂之警訊筆錄、贓物領據一紙附卷可稽。而被告丙○○將
    未懸掛車牌（原牌照號碼為ＱＳ─五八００號）之自用小客車，借予甲○○時，
    未交付該車鑰匙，且告知甲○○以扁型鐵器即可發動，而魏春榮之駕照既非被告
    丙○○所有，卻將之給予被告乙○○，則被告丙○○應知該車及駕照為贓物無訛
    ，是被告所辯委無足採，被告贓物罪行堪予認定。
二、核被告丙○○所為，係犯三百四十九條第一項之收受贓物罪。至公訴意旨雖認被
    告所犯係同條第一項之寄藏贓物，惟偏查全卷並無任何證據資料足以認被告係替
    他人寄藏前開駕照及贓車，惟其起訴基本事實同一，本院應予審理，並變更其起
    訴法條。又被告前曾於八十三年間犯偽造文書罪，經本院判處有期徒刑七月確定
    ，並於八十五年九月二十五日執行完畢，有臺灣彰化地方法院檢察署刑案查註紀
    錄表在卷可按，被告於有期徒刑執行完畢後五年內再犯本件有期徒刑以上之罪，
    為累犯，依法應加重其刑。爰審酌被告犯罪之動機、目的、手段、所生之危害及
    犯罪後之態度等一切情狀，量處如主文所示之刑，並諭知易科罰金之折算標準，
    以資懲儆。
據上論斷，應依刑事訴訟法第二百九十九條第一項前段、第三百條，刑法第三百四十
九條第一項、第四十一條第一項，罰金罰鍰提高標準條例第一條前段、第二條，判決
如主文。
本案經檢察官陳信宏到庭執行職務。
中      華      民      國      九十      年      六      月    二十    日
                                臺灣彰化地方法院刑事第三庭
                                    法      官  詹秀錦
右正本證明與原本無異。
如不服本判決，應於送達後十日內向本院提出上訴狀( 須附繕本 )。
告訴人或被害人對於判決如有不服具備理由請求檢察官上訴者，其上訴期間之計算係
以檢察官收受判決正本之日期為準。
                                    法院書記官  莊何江
中      華      民      國      九十      年      六      月      七    日
刑法第三百四十九條第二項


司法院資訊處製作；財團法人民間司法改革基金會備份。
